臺灣臺中地方法院刑事判決　　　　　　　　　　　　九十三年度訴字第一五九七號
　　公　訴　人　臺灣臺中地方法院檢察署檢察官
　　被　　　告　甲○○
右列被告因違反毒品危害防制條例案件，經檢察官提起公訴（九十三年度毒偵字第一
○四六號），本院合議庭裁定改以簡式審判程序審理，判決如左：
    主  文
甲○○連續施用第一級毒品，累犯，處有期徒刑壹年貳月；又施用第二級毒品，累犯
，處有期徒刑肆月。應執行有期徒刑壹年肆月。
扣案第一級毒品海洛因拾壹包（合計淨重：拾貳點伍壹公克），沒收銷燬之。
    事  實
一、甲○○前因肅清煙毒條例案件，經法院判處有期徒刑三年二月確定；復因違反麻
    醉藥品管理條例等案件，經法院定執行刑為有期徒刑三年四月確定，二者接續執
    行，於民國八十五年一月二十二日假釋出監，嗣經撤銷假釋執行殘刑三年五月二
    十五日，於九十一年八月二十六日執行完畢。又因施用毒品案件，先後經觀察勒
    戒或強制戒治，最近一次係於八十七年七月八日送強制戒治，於八十八年五月一
    日執行完畢，改送執行上開殘刑。詎仍不知戒絕，竟基於施用第一級毒品海洛因
    之概括犯意，自九十二年十二月間某日起至九十三年三月二十二日止，在臺中市
    ○○路一○四號七樓之三租屋處（起訴書誤載為臺中市○○區○○里○○路三五
    號住處及「虎嘯國宅」工地等處），以針筒注射身體之方式，連續施用海洛因多
    次，施用頻率不定。另基於施用第二級毒品安非他命之犯意，於九十三年三月二
    十二日下午五時十分許回溯九十六小時內之某時，在上址以置入吸食器點燃吸食
    之方式，施用安非他命一次。嗣於九十三年三月二十二日下午五時十分許，在前
    開租屋處為警查獲，並當場扣得海洛因十一包（合計淨重：十二點五一公克，起
    訴書誤載為十二包），另扣得不含毒品成分而與甲○○施用毒品犯行無關之白粉
    一包（淨重：零點七公克）。
二、案經臺中市警察局第六分局報告臺灣臺中地方法院檢察署檢察官偵查起訴。
    理  由
一、右揭犯罪事實，業據被告甲○○於本院審理時坦承不諱，且被告為警查獲後，經
    採尿送驗結果，呈鴉片類及安非他命類藥物陽性反應，有詮昕科技股份有限公司
    出具之濫用藥物尿液檢驗報告附卷可稽。而扣案疑似海洛因之白粉十二包，經送
    鑑定結果，其中十一包（合計淨重：十二點五一公克）確實含有海洛因成分；另
    外一包（淨重：零點七公克）則無毒品成分，有法務部調查局九十三年六月十五
    日調科壹字第一二○○一三八○九號鑑定通知書在卷可憑，足見被告自白與事實
    相符。本件事證明確，被告犯行堪以認定。
二、被告前因施用毒品案件，先後經觀察勒戒或強制戒治，最近一次係於八十七年七
    月八日送強制戒治，於八十八年五月一日執行完畢，改送執行上開殘刑，有卷附
    臺灣高等法院被告全國前案紀錄表可參。其於前案強制戒治執行完畢釋放後，五
    年內再行施用第一級、第二級毒品，依法應予論科。
三、核被告所為，係犯毒品危害防制條例第十條第一項之施用第一級毒品罪及同條例
    第十條第二項之施用第二級毒品罪。其因施用而持有海洛因、安非他命之低度行
    為，應各為施用第一級、第二級毒品之高度行為所吸收，均不另論罪。被告先後
    多次施用海洛因犯行，時間緊接，犯罪構成要件相同，顯係基於概括犯意為之，
    應依連續犯之規定論以一罪，並加重其刑。被告所犯右揭二罪，犯意各別，行為
    互殊，罪名有異，應予分論併罰。被告前因肅清煙毒條例案件，經法院判處有期
    徒刑三年二月確定；復因違反麻醉藥品管理條例等案件，經法院定執行刑為有期
    徒刑三年四月確定，二者接續執行，於八十五年一月二十二日假釋出監，嗣經撤
    銷假釋執行殘刑三年五月二十五日，於九十一年八月二十六日執行完畢，有上開
    前案紀錄表可佐，其於有期徒刑執行完畢五年內再犯本件有期徒刑以上之數罪，
    為累犯，應依法就其施用第二級毒品罪部分加重其刑及就施用第一級毒品罪部分
    遞加重其刑。公訴意旨漏未論述被告為累犯，應予補充。爰審酌被告業經強制戒
    治，猶再施用毒品不輟，且本次扣案海洛因數量頗多，顯見其毒癮非淺，施用毒
    品除戕害自身健康外，併對社會秩序產生不良影響，惟念被告於本院審理中主動
    依傳喚到案，並坦認罪行，足見尚知悔悟等一切情狀，分別量處如主文所示之刑
    ，並定其應執行之刑。扣案海洛因十一包（合計淨重：十二點五一公克），屬本
    案查獲之第一級毒品，不問屬於犯人與否，應依毒品危害防制條例第十八條第一
    項前段規定，宣告沒收銷燬之。
據上論斷，應依刑事訴訟法第二百七十三條之一第一項、第二百九十九條第一項前段
，毒品危害防制條例第十條第一項、第二項、第十八條第一項前段，刑法第十一條、
第五十六條、第四十七條、第五十一條第五款，判決如主文。
本案經檢察官乙○○到庭執行職務。
中      華      民      國      九十三    年      七    月     三十     日
                                臺灣臺中地方法院刑事第四庭
                                        法  官  羅  智  文
右正本證明與原本無異。
如不服本判決，應於判決送達後十日內向本院提出上訴狀，上訴於臺灣高等法院臺中
分院( 須附繕本 )。
                                        書記官
中      華      民      國      九十三    年      八    月       四     日
附錄論罪科刑法條
毒品危害防制條例第十條
施用第一級毒品者，處六月以上五年以下有期徒刑。
施用第二級毒品者，處三年以下有期徒刑。
